# 求助陈版主，同控非同控的判断。

提问人：liuweisheng 时间：2021-10-15 12:33:06
A、B母公司为某地国资委全资子公司， 2020 年国资委将B股权无偿划转给A公司。
如何判断是同控还是非同控，谢谢版主解惑。

回答人：chenyiwei
因为该交易是在各方共同的实际控制人（国资委）的主导下完成的，其目的是实现该国资委管辖范围内国有资产整体性的优化配置，并非交易双方的自主决策，故应认定为同一控制下合并。